臺灣臺北地方法院民事裁定
111年度抗字第518號
抗  告  人  謝振維  

相  對  人  蕭勵    

上列當事人間聲請本票裁定事件，抗告人對於民國111年10月24
日本院司法事務官所為111年度司票字第15496號民事裁定提起抗
告，本院裁定如下：
    主  文
抗告駁回。
抗告程序費用新臺幣壹仟元由抗告人負擔。
    理  由
一、按本票執票人依票據法第123條規定，聲請法院裁定許可對
    發票人強制執行，係屬非訟事件，此項聲請之裁定，及抗告
    法院之裁定，僅依非訟事件程序，就本票形式上之要件是否
    具備予以審查為已足，並無確定實體上法律關係存否之效力
    ，如發票人就票據債務之存否有爭執時，應由發票人提起確
    認之訴，以資解決（最高法院57年台抗字第76號、56年台抗
    字第714號裁定意旨參照）。
二、相對人原聲請意旨：伊執有抗告人於民國111年9月15日簽發
    票面金額新臺幣（下同）15萬元，載明免除作成拒絕證書，
    未記載付款地、利息及到期日之本票1紙（下稱系爭本票)，
    詎其於111年10月7日經提示未獲付款，爰聲請准許就上開金
    額及依法定年息計算之利息，對抗告人強制執行等語。
三、抗告意旨略以：其為支付兩筆保險費，向相對人借款78,168
    元，相對人雖同意貸與金錢，惟要求其償付利息7萬餘元，
    其因急需用錢，迫於無奈簽發系爭本票，其就本金債權部分
    願分期清償，然利息債權部分，相對人成立重利罪，該利息
    債權並不存在，爰提起抗告，求為廢棄原裁定等語。 　　
四、經查，相對人主張之事實，業據其提出系爭本票為證，經原
    審就系爭本票為形式上之審查，認其已具備本票各項應記載
    事項，合於票據法第120條規定，屬有效之本票（111年度司
    票字第15496號卷第8頁），乃依同法第123條裁定准許強制
    執行，核無不合。抗告意旨謂系爭本票擔保之利息債權，係
    相對人乘其急迫無助，取得與原本顯不相當之重利，是利息
    債權不存在，僅就本金債權分期清償一節，無論屬實與否，
    核屬實體上法律關係之爭執，抗告人應另提起確認訴訟以資
    救濟，尚非本件非訟事件程序所得審究。從而，抗告意旨指
    摘原裁定不當，求予廢棄原裁定，為無理由，應予駁回。
五、據上論結，本件抗告為無理由，爰依非訟事件法第46條、第
    21條第2項、第24條第1項，民事訴訟法第495條之1第1項、
    第449條第1項、第95條、第78條，裁定如主文。
中　　華　　民　　國　　111 　年　　12    月　　6　　日
                  民事第三庭  審判長法  官  方祥鴻
　　　　　　　　　                  法　官　楊承翰
　　　　　　　　　                  法  官  林瑋桓
以上正本係照原本作成。
本裁定不得抗告。 
中　　華　　民　　國　　111 　年　　12 　 月　　6  　日
                      　　　　　　  書記官　江慧君